臺灣臺中地方法院刑事裁定　　　　　　 100年度訴字第1697號
公　訴　人　臺灣臺中地方法院檢察署檢察官
被　　　告　賴慶財
選任辯護人　賴錦源　律師
上列被告因違反毒品危害防制條例案件，經檢察官提起公訴，本
院裁定如下：
    主    文
賴慶財自民國壹佰年拾壹月拾柒日起延長羈押貳月。
具保之聲請駁回。
    理    由
一、被告賴慶財因違反毒品危害防制條例案件，經本院訊問後，
    認為被告涉犯毒品危害防制條例第4 條第6 項、第2 項之販
    賣第二級毒品未遂罪嫌，犯罪嫌疑重大，有勾串共犯之虞，
    且所犯為最輕本刑5 年以上有期徒刑之罪，非予羈押顯難進
    行追訴審判，並有羈押之必要，依刑事訴訟法第101 條第1
    項第2 款、第3 款之規定，於民國100 年6 月17日裁定羈押
    ；嗣因羈押期間屆滿，經本院於100 年9 月6 日裁定，認被
    告雖已無勾串共犯之虞，然依共同被告蔡松鈺、張嘉元之證
    述，被告涉犯毒品危害防制條例第4 條第2 項之販賣第二級
    毒品罪之犯罪嫌疑仍屬重大，復經公訴人於100 年8 月23日
    當庭更正起訴法條，所犯係最輕本刑5 年以上有期徒刑之重
    罪，且被告另有臺灣彰化地方法院100 年度毒聲字第188 號
    裁定之觀察勒戒尚待執行，亦有逃亡之虞等情，羈押原因依
    然存在，仍有繼續羈押之必要，故依刑事訴訟法第101 條第
    1 項第1 款、第3 款之規定，而自同年9 月17日起延長羈押
    2 月在案。
二、按關於羈押與否之審查，其目的僅在判斷有無實施羈押強制
    處分之必要，並非認定被告有無犯罪之實體審判程序，是關
    於羈押之要件，無須經嚴格證明，以經釋明得以自由證明為
    已足；至於被告是否成立犯罪，乃本案實體上應予判斷之問
    題。次按羈押被告之目的，其本質上在確保訴訟程序得以順
    利進行、或為確保證據之存在與真實、或為確保嗣後刑之執
    行，而對被告所實施剝奪其人身自由之強制處分；被告有無
    羈押之必要，法院僅須審查被告犯罪嫌疑是否重大、有無羈
    押之原因、以及有無賴羈押以保全偵查、審判或執行之必要
    ，由法院就具體個案情節予以斟酌決定，如就客觀情事觀察
    ，法院許可羈押之裁定，在目的與手段間之衡量並無明顯違
    反比例原則情形，即無違法或不當可言。而所謂羈押之必要
    性，係由法院就具體個案，依職權衡酌是否有非予羈押顯難
    保全證據，或難以遂行訴訟程序者為其準據。被告縱屬犯罪
    嫌疑重大，且具有法定羈押原因，若依比例原則判斷，並無
    羈押之必要者，則應為停止羈押之裁定，或改以其他干預被
    告權利較為輕微之強制處分；反之，被告自仍需受拘束身體
    自由之不利益強制處分。亦即，有無羈押之必要性，得否具
    保、責付、限制住居而停止羈押，應由事實審法院審酌被告
    各情，依相關規定審慎衡酌之。
三、次按，被告得隨時具保，向法院聲請停止羈押，刑事訴訟法
    第110 條第1 項定有明文。本院以羈押期間，即將屆滿，經
    再次訊問後，被告及其辯護人當庭聲請具保停止羈押；惟查
    ：
  (一)被告所犯毒品危害防制條例第4 條第2 項之販賣第二級毒品
    罪，業經本院於100 年10月28日當庭宣判，判處被告有期徒
    刑8 年6 月，顯有事實足認其犯罪嫌疑確屬重大，且被告到
    案後始終否認犯行，徵諸被告所犯係屬重罪，重罪則常伴有
    逃亡之高度可能，此係趨吉避凶、脫免刑責、不甘受罰之基
    本人性，衡情被告逃匿以規避將來審判程序及刑罰執行之可
    能性甚高，亦有相當理由認其有逃亡之虞，符合刑事訴訟法
    第101 條第1 項第1 、3 款逃亡之虞及重罪羈押原因，若改
    採命被告具保、責付或限制住居等侵害較小之手段，尚不足
    以確保後續審判或執行程序之順利進行，自有繼續羈押被告
    之必要。
  (二)至辯護人雖以本件證據不足，不足以證明被告有罪為由，為
    被告聲請具保停止羈押；惟此部分實體事項之爭執，與認定
    被告有無羈押之事由及羈押必要性存在與否，尚屬有間，本
    院既判決被告販賣第二級毒品罪，處有期徒刑8 年6 月，已
    如前述，已於判決中詳敘認事用法之理由；尚且，參酌本件
    所扣得之第二級毒品甲基安非他命，經送驗鑑定後仍有27.2
    341 公克，數量非少，足認被告所犯之販賣第二級毒品罪，
    情節非輕，對社會治安影響至大，權衡國家刑事司法權之有
    效行使、社會秩序及公共利益、被告人身自由之私益與防禦
    權受限制之程度，認對被告維持羈押處分尚屬適當、必要，
    合乎比例原則，仍有繼續羈押之必要。
四、綜上所述，本件被告之羈押原因及其必要性仍然存在，無法
    以命具保、責付或限制住居之輕微手段代替羈押。聲請意旨
    所陳理由，不能推認上開羈押原因已不存在，且不能因具保
    而使之消滅，故尚有羈押之必要，所請具保停止羈押，應予
    駁回。從而，本院認被告羈押原因仍然存在，有繼續羈押之
    必要，應自100 年11月17日起，再延長羈押2 月，爰依刑事
    訴訟法第108 條第1 項、第2 項裁定如主文。
中    華    民    國  100     年    11    月    11    日
                  刑事第十八庭  審判長法  官  許月馨
                                      法  官  尚安雅
                                      法  官  戰諭威
以上正本證明與原本無異。
如不服本裁定，應於收受送達後5日內向本院提出抗告狀。（應
附繕本）
中    華    民    國  100     年    11    月    11    日
                                      書記官  許清源